---
title: "Poblacion de AGS"
author: "ADN"
date: "2024-04-10"
output: html_document
---

```{r setup, include=FALSE}
knitr::opts_chunk$set(echo = FALSE)
```

## Poblacion de Aguscalientes dividido por Municipios

La ciudad de Aguascalientes cuenta con 11 municipios, lo cuale en este informe se mostrara un resumen y visualizaciones, de la poblacion que conforma cada municipio.

## En la siguente tabla se muestra el total de la poblacion de la cuidad de Aguascalientes, de la misma forma dividido entre la poblacion total entre mujeres y hombres.

```{r}
# Genera la tabla HTML con algunas opciones adicionales

knitr::kable(total_poblacion1, 
             format = "html", 
             align = c("l", "c", "c", "c"), # Alineación de columnas
             digits = 0, # Sin decimales para los números
             caption = "Población por municipio") # Agrega un título a la tabla

```

## En este segmento se desglosa la poblacion, por municipios, de lo cual se puede ver cuales son los mas poblados de la ciudad.

```{r}
knitr::kable(total_poblacion, format = "html")

```

## grafica de paste de la poblacion dividida por municipos

En esta grafica se puede distinguir que la capital de Aguscalientes es la mas poblada del estado, segida de Jesus Maria, le sigue San francisco de los Romo.

```{r gg_pastel, echo=FALSE}
plot(gg_pastel)
```

## Graficas individiuales por municipio con representacion a su poblacion

```{r gg_total_poblacion, echo=FALSE}
plot(gg_total_poblacion)
```

Nota:Fuente Datos recuperados del INEGI 2020. Documeto realizado como practica para el analisis de datos.

\*Nombre de variables que se muestran en el documento

NOM_MUN: Representa el nombre de la ciudad.

POBTOT: Representa el total de la poblacion de la ciudad.

POBFEM: Representa el total de la poblacion femenina.

POBMAS: Representa el total de la poblacion masculina.
